【裁判字號】    97,上訴,1371
【裁判日期】    980109
【裁判案由】    強盜等
【裁判全文】
臺灣高等法院臺南分院刑事判決        97年度上訴字第1371號
上  訴  人
即  被  告  甲○○
選任辯護人  葉榮棠  律師
上列上訴人因強盜等案件，不服臺灣雲林地方法院九十七年度訴
字第九二九號中華民國九十七年十一月十九日第一審判決（起訴
案號：臺灣雲林地方法院檢察署九十七年度偵字第三七八四號）
，提起上訴，本院判決如下：
    主  文
上訴駁回。
    理  由
一、按刑事訴訟法第三百六十一條第一項規定「不服地方法院之
    第一審判決而上訴者，應向管轄第二審之高等法院為之。」
    ，而民國九十六年六月十五日修正，同年七月四日生效施行
    之同條第二項並規定「上訴書狀應敘述具體理由。」，此屬
    法律上應具備之程式。又同法第三百六十二條、第三百六十
    七條前段分別規定「原審法院認為上訴不合法律上之程式或
    法律上不應准許或其上訴權已經喪失者，應以裁定駁回之。
    」、「第二審法院認為上訴有第三百六十二條前段之情形者
    ，應以判決駁回之。」。而所謂不服第一審判決之「具體理
    由」，必係依據卷內既有訴訟資料或提出新事證，指摘或表
    明第一審判決有何採證認事、用法或量刑等足以影響判決本
    旨之不當或違法，而構成應予撤銷之具體事由，始克當之（
    例如：依憑證據法則具體指出所採證據何以不具證據能力，
    或依憑卷證資料，明確指出所為證據證明力之判斷如何違背
    經驗、論理法則）；倘僅泛言原判決認定事實錯誤、違背法
    令、量刑失之過重或輕縱，而未依上揭意旨指出具體事由，
    或形式上雖已指出具體事由，然該事由縱使屬實，亦不足以
    認為原判決有何不當或違法者（例如：對不具有調查必要性
    之證據，法院未依聲請調查亦未說明理由，或援用證據不當
    ，但除去該證據仍應為同一事實之認定），皆難謂係具體理
    由，俾與第二審上訴制度旨在請求第二審法院撤銷、變更第
    一審不當或違法之判決，以實現個案救濟之立法目的相契合
    ，並節制濫行上訴（最高法院九十七年度臺上字第八九二號
    刑事判決意旨參照）。
二、本件上訴人即被告甲○○不服原判決，提起上訴，其上訴理
    由僅略謂：上訴人竊取南瓜七顆，價值約二百至三百元，且
    已返還被害人，損害尚輕，已與被害人成立調解，賠償其損
    害，經被害人諒解，撤回傷害罪之告訴，並不再追究上訴人
    之刑責，足見上訴人犯後深知悔悟，態度良好。又上訴人之
    妻及長子分別罹患胃腫瘤、第十二胸椎壓迫性骨折，均賴上
    訴人照料，原審判處有期徒刑十月顯然過重云云。查上訴人
    所述之上訴理由顯未具體指摘原判決關於認定事實、適用法
    律及量刑等事項，究竟有何違法或不當之情形。且刑罰之量
    定，本為法院得依職權自由裁量之事項，苟於法定刑度之內
    ，予以量定，且客觀上並無明顯濫權之情形者，自不容當事
    人任憑主觀意見，指摘其違法、失當。至上訴意旨所指已與
    被害人和解，並據被害人撤回告訴等情，業經原審詳予審酌
    在案，上訴人猶執此指摘原判決不當，自非屬具體上訴理由
    。是揆諸前開說明，本件上訴人之上訴不合法律上之程式，
    應予駁回，並不經言詞辯論為之。
三、依刑事訴訟法第三百六十七條前段、第三百七十二條，判決
    如主文。
中    華    民    國    98    年    1     月    9     日
                  刑事第六庭  審判長法  官  董武全
                                    法  官  曾文欣
                                    法  官  杭起鶴
以上正本證明與原本無異。
檢察官如不服本判決應於收受本判決後十日內向本院提出上訴書
，其未敘述上訴理由者並得於提起上訴後十日內向本院補提理由
書。
本件被告不得上訴。
                                    書記官  魏安里
中    華    民    國    98    年    1     月    10    日


司法院資訊處製作；財團法人民間司法改革基金會備份。
